# Julien MARTIN





06 45 68 75 21 💌 contact@martinjulien.fr 🖵



www.martinjulien.fr

#### À PROPOS

Freelance. 30 ans, pacsé, 1 enfant.

Spécialisé dans le développement web et mobile hybride. Amoureux de TypeScript (client & serveur) et du clean code. Un penchant pour la sécurité et toujours en veille technologique sur Twitter. Agiliste convaincu.

Féru de bricolage (mais pas dans le code!) et supporter du TFC. Je m'intéresse aussi au monde des startups (lean startup, entreprenariat social).



twitter.com/mrtnjln



github.com/mrtnjln

#### DOMAINES DE COMPÉTENCES

## Développement web

Frameworks JavaScript: Angular, Stencil, VueJS.

Backend: Node.js (NestJS, Express), C# (.NET),

Python (Django), PHP (Laravel).

Mobilité: Ionic, PWA, Capacitor, Cordova.

Intégration: HTML 5, CSS 3 (Less/SASS),

Bootstrap, Material Design.

Bases de données : SQL (MySQL, SQL Server),

NoSQL (Mongo, Redis).

Tests: Jest, Jasmine, Karma, Protractor.

### Outils

Gestion de versions : Git, SVN.

Workflow: NPM, Webpack, Grunt, Gulp,

JIRA, Bamboo, Gitlab, Gitlab CI.

## Gestion de projet

Méthodologies: Agilité (Scrum, KANBAN), rédaction de cahier des charges, planification et budgétisation. Conception du SI: ITIL v3, COBIT.

#### Langues

Français: Langue maternelle.

Anglais: Compétence professionnelle.

#### EXPÉRIENCES PROFESSIONNELLES

#### Delair

Juillet 2017 - Juin 2019 (2 ans) | Freelance | Toulouse (31)

Delair AI : Plateforme construisant un pont entre les drônes et l'industrie en transformant les images acquises en informations exploitables (2D/3D) dans de nombreux domaines (agriculture, mines, BTP, énergie...).

Fait marquant : architecture microservices et programmation réactive.

SCRUM Angular Redux NGRX OpenLayers three.js NodeJS NestJS

Jest MongoDB Microservices Docker

## **Cegedim Insurance Solutions**

Janvier 2014 - Juin 2017 (3 ans et 6 mois) | CDI | Labège (31)

My Wellness/Hospi Partner: Solutions de prévention santé afin d'accompagner les salariés au quotidien et avant/après une hospitalisation. Fait marquant : qualité logicielle (code review, pair programming, tests). SCRUM AngularJS 1.6 Material Design C# MongoDB Objets connectés NUnit Protractor Gulp

Portails Assuranciels : Espaces sécurisés à destination des mutuelles (portails adhérents, professionnels, entreprises, vente en ligne...).

Fait marquant: +40 clients en production avec des socles communs. KANBAN AngularJS 1.2 Bootstrap C# MongoDB/SQL Server Grunt

**Projet BIA**: Logiciel pour des gestionnaires afin d'affilier de nouveaux clients pour le compte de mutuelles en délégation de gestion.

Fait marquant : gain de productivité (-10 minutes par nouveau de client).

AngularJS 1.2 Bootstrap C# SQL Server Grunt

#### **EDF**

Avril 2011 – Septembre 2013 (2 ans et 6 mois) | Alternance | Labège (31)

Projet DEX : Étude de faisabilité et prototypage d'un logiciel de GED hébergeant des documentations d'exploitation (installation, reprise de données...) puis conception, budgétisation et planification du projet.

Reportings (stage): Outil de reporting à destination des pilotes d'exploitation pour le suivi quotidien des anomalies par mails.

Fait marquant : Gain de 50k€ (concours interne) pour développer la solution.

ITIL Processus Métier GED AngularJS 1.0 LAMP Batch Mailing

#### FORMATION

## Cycle **MIAGE** par la voie de l'apprentissage

2010 - 2013 | Université Toulouse Capitole

Gestion de projet • Ingénierie des SI • Technologie de l'Informatique

## DUT Informatique en année spéciale

2009 - 2010 | Université Toulouse Paul Sabatier

Développement d'applications • Administration BDD, systèmes et réseaux

#### DUT Services et Réseaux de Communication

2007 - 2009 | Université Nancy 2

Développement web • Conception graphique et audiovisuelle